# 请教陈版主，关于非经常性损益的问题

提问人：shinyhe2007 时间：2023-02-21 18:34:28
公司主营制造和零售， 2022 年在公司工厂附近自建一个商业地产项目， 2022 年度在建设过程中和工程承包方对施工产生纠纷，承包方提起诉讼， 2023 年 2 月诉讼判决下来公司需支付对方承包方停工损失 100 万元和 50 万元鉴定费和诉讼费，这个停工损失应该是在 2022 年计入营业外支出，并挂账预计负债
问题 1 ，这部分营业外支出的停工损失是否是非经常性损益
问题 2 ，对应的 50 万鉴定费和诉讼费是否需要计入 2022 年度，如果需要，是否应该计入管理费用；是否计入非经性损益。

回答人：chenyiwei
1 、诉讼赔款（营业外支出）可以作为非经常性损益。
2 、对应的鉴定费、律师费、诉讼费应计入 2022 年度，应计入管理费用，不作为非经常性损益。